【裁判字號】    99,監,28
【裁判日期】    990225
【裁判案由】    選定監護人
【裁判全文】
臺灣臺北地方法院民事裁定                99年度監字第28號
聲  請  人  丙○○
上列聲請人聲請選定監護人事件，本院裁定如下：
    主    文
選定丙○○（男、民國○○年○月○○日生、身分證統一編號：Ｚ0000
00000號）為受監護宣告之人乙○○○（女、民國○○年○○月○日生
、身分證統一編號：Ｚ000000000號）之監護人。
指定甲○○（男，民國○○年○月○○日生，身分證統一編號：Ｚ0000
00000號）為會同開具財產清冊之人。
聲請費用新臺幣壹仟元由受監護宣告之人負擔。
    理    由
一、按對於因精神障礙或其他心智缺陷，致不能為意思表示或受
    意思表示，或不能辨識其意思表示之效果者，法院得因本人
    、配偶、四親等內之親屬、最近一年有同居事實之其他親屬
    、檢察官、主管機關或社會福利機構之聲請，為監護之宣告
    ；法院為監護之宣告時，應依職權就配偶、四親等內之親屬
    、最近一年有同居事實之其他親屬、主管機關、社會福利機
     構或其他適當之人選定一人或數人為監護人，並同時指定
    會同開具財產清冊之人；法院為前項選定及指定前，得命主
    管機關或社會福利機構進行訪視，提出調查報告及建議。監
    護之聲請人或利害關係人亦得提出相關資料或證據，供法院
    斟酌；法院選定監護人時，應依受監護宣告之人之最佳利益
    ，優先考量受監護宣告之人之意見，審酌一切情狀，並注意
    下列事項：（一）受監護宣告之人之身心狀態與生活及財產
    狀況。（二）受監護宣告之人與其配偶、子女或其他共同生
    活之人間之情感狀況。（三）監護人之職業、經歷、意見及
    其與受監護宣告之人之利害關係。（四）法人為監護人時，
    其事業之種類與內容，法人及其代表人與受監護宣告之人之
    利害關係。民國97年5月2日修正、同年5月23日公布並於98
    年11月23日施行之民法第14條第1項、第1111條、第1111條
    之1定有明文。又上開修正民法總則施行前，已為禁治產宣
    告者，於新法施行後，視為已為監護宣告；新法施行前已繫
    屬於法院之禁治產事件，其聲請禁治產宣告者，視為聲請監
    護宣告；並於新法施行後，均適用新法之規定，此觀民法總
    則施行法第4條第2項規定自明。本件乙○○○已於98年10月
    27日經本院為禁治產宣告，依上開規定，於98年11月23日新
    法施行後，視為已為監護宣告並適用新法之規定。
二、本件聲請意旨略以：聲請人之母乙○○○業經鈞院於98年10
    月27日以98年度禁字第250號民事裁定宣告為禁治產人，因
    當時未聲請選定其監護人，茲為保障其權益，爰依新法規定
    聲請選定丙○○為其監護人及指定甲○○為會同開具財產清
    冊之人等語。
三、經查聲請人主張之事實，業據其提出戶籍謄本、本院98年度
    禁字第250號民事裁定、家屬系統表、同意書等件為證。復
    經本院調閱本院98年度禁字第250號卷宗核閱屬實。本院審
    酌丙○○、甲○○分別為乙○○○之長子、次子，為乙○○○之主要照顧者，認由丙○○任乙○○○之監護人，最能符
    合受監護宣告之人之最佳利益，爰選定丙○○為受監護宣告
    之人乙○○○之監護人；並指定甲○○為會同開具財產清冊
    之人，以資保護受監護宣告之人乙○○○之權益。爰裁定如
    主文。
中    華    民    國    99    年    2  月    25       日
                  家事法庭法  官  曾部倫
以上正本係照原本作成。
如對本裁定抗告，須於裁定送達後十日之不變期間內，向本院提
出抗告狀。
中    華    民    國    99    年    2  月    25       日
                          書記官  孫捷音

司法院資訊處製作；財團法人民間司法改革基金會備份。
